臺灣高等法院高雄分院刑事判決　　　 100年度上訴字第1197號
上　訴　人
即　被　告　黃崧瑋
上列上訴人因違反廢棄物清理法案件，不服臺灣高雄地方法院10
0 年度訴字第316 號中華民國100 年5 月31日第一審判決（起訴
案號：臺灣高雄地方法院檢察署100 年度偵字第3485號、第5772
號、第8928號、第8929號），提起上訴，本院判決如下：
     主  文
上訴駁回。
     理  由
一、按上訴書狀應敘述具體理由；所謂具體理由，必係依據卷內
    既有訴訟資料或提出新事證，指摘或表明第一審判決有何採
    證認事、用法或量刑等足以影響判決本旨之不當或違法，而
    構成應予撤銷之具體事由，始克當之。若僅泛言原判決認定
    事實錯誤、違背法令、量刑失之過重或輕縱，而未依上開意
    旨指出具體事由；或形式上雖已指出具體事由，然該事由縱
    使屬實，亦不足以認為原判決有何不當或違法者，皆難謂係
    具體理由。又第二審法院認為上訴書狀未敘述理由或上訴有
    刑事訴訟法第362 條前段之情形者，應以判決駁回之，同法
    第361 條第2 項、第367 條前段定有明文。是上訴書狀全未
    敘述理由者，應先命補正；已敘述理由但不具體者，毋庸命
    補正，應由第二審法院以判決逕予駁回上訴，未依法駁回者
    ，有受理訴訟不當之違法。最高法院24年度總會決議第93號
    提案(四)、97年台上字第892 號、97年台上字第3889號判決參
    照。
二、本件上訴人即被告黃崧瑋於民國100 年6 月9 日收受原審寄
    存送達之判決後，在上訴期間內之同年月10日向本院提起上
    訴，上訴理由意旨略以：被告已坦承不諱，且係家中唯一經
    濟支柱，需照料家庭並撫育就讀國小、國中之子女，而被告
    現已知悔改，絕不再犯，原審量刑未審酌及此，所處刑度實
    屬過重，為此提起上訴，請從輕發落云云，有其上訴狀在卷
    可稽（見本院卷第4 頁）。
三、按量刑輕重，係屬事實審法院得依職權自由裁量之事項，苟
    已斟酌刑法第57條各款所列情狀，而未逾越法律所規定之法
    定刑度範圍，或濫用其權限，即不得任意指摘為違法，業經
    最高法院著有72年台上字第6696號、75年台上字第7033號判
    例足資參照。經查，原審以本件業據上訴人即被告黃崧瑋坦
    承不諱，並經證人即被告黃崧瑋配偶郭月霞之子洪瑞聰、證
    人即高雄市環保局稽查人員鍾武雄、證人林長億、證人即林
    長億之母林蘇真分別於警詢或偵查中證述明確，且有內政
    部警政署環境保護警察隊第三中隊100 年1 月4 日搜索扣押
    筆錄、扣押物品目錄表、系爭槽車之登記資料、高雄縣政府
    環境保護局事業廢棄稽查紀錄工作單、行政院環境保護署南
    部環境毒災應變隊高雄市橋頭區甲基丙烯酸甲酯事故環境檢
    測報告暨所附物質安全資料表、0000000000號99年11月30日
    行動電話基地台紀錄、查獲系爭槽車現場照片（及與監視錄
    影對照圖）暨100 年1 月3 日傾倒現場照片、0000000000號
    100 年1 月3 日行動電話基地台紀錄、99年11月30日監視錄
    影翻拍照片、0000000000號行動電話99年11月30日、100 年
    1 月3 日雙向通聯紀錄、0000000000號行動電話99年11月30
    日、100 年1 月3 日雙向通聯紀錄、嘉新晟公司基本資料、
    公司變更登記表、內政部警政署環境保護警察隊第三中隊10
    0 年2 月11日搜索扣押筆錄、扣押物品目錄表、行政院環保
    署環境督察總隊南區環境督察大隊稽查工作紀錄、環境檢測
    分析結果暨100 年2 月21日搜索當日蒐證照片、工廠所在地
    租賃契約、行政院環保署環境督察總隊南區環境督察大隊檢
    測報告、行政院環保署環境檢驗所檢測報告等附卷可稽，因
    認被告之自白確與事實相符，本件罪證明確。被告黃崧瑋所
    為除係犯廢棄物清理法第46條第1 款之任意棄置有害事業廢
    棄物罪、第4 款之未依第41條第1 項規定領有廢棄物清除處
    理許可文件從事廢棄物清除處理罪外，亦同犯同條第2 款之
    事業相關人員未依該法規定之方式清除處理廢棄物致污染環
    境罪；其以一行為同時觸犯廢棄物清理法第46條第1 、2 、
    4 款之規定，為想像競合犯，而從一情節較重之廢棄物清理
    法第46條第1 款之任意棄置有害事業廢棄物罪處斷，並依累
    犯規定，加重其刑。復審酌被告除前經論處累犯之前科外，
    且曾於98年間因任意傾倒水肥之違反廢棄物清理法案件，經
    臺灣高雄地方法院檢察署檢察官以98年度偵字第22793 號為
    緩起訴處分，現仍在緩起訴期間內，有其前揭前案紀錄表及
    該案偵查卷宗在卷可證，足見其素行不良，且未因前案遭查
    獲經緩起訴處分而有所悔悟，反變本加厲，僅為貪圖小利即
    更為本件任意棄置有害事業廢棄物之犯行，是其所為實不應
    輕縱，並慮及被告於原審審理中已坦承犯行，尚可認犯後態
    度無重大不佳情形，及其所為造成之後果需經相關機關支出
    龐大人力、物力、經費始得加以處理、復原，又被告僅為廢
    棄物處理業者，就該等物品如何有害之瞭解程度較輕等一切
    具體情狀，量處有期徒刑1 年4 月，併科罰金新臺幣10萬元
    ，罰金如易服勞役以新臺幣1000元折算1 日之標準。已詳敘
    所憑量刑之理由，其量刑亦屬妥恰，且未逾越法律所規定之
    法定刑度範圍，或濫用其權限，自不得任意指摘為違法。
四、從而，被告所提上訴意旨，僅以個人私務指摘原屬原審得依
    職權適法行使之量刑，其上訴顯未依據卷內既有訴訟資料或
    提出新事實、新證據指出原判決有何不當或違法而為足以影
    響判決本旨，自難認已提出得以構成撤銷原判決之具體指摘
    事由，要屬上訴未敘述具體理由。按之上開規定，被告之上
    訴即屬違背法律上之程式，自應由本院依同法第367 條前段
    、第372 條規定，不經言詞辯論逕行判決如主文。
中    華    民    國  100     年    8     月    3     日
              刑事第三庭    審判長法  官  莊崑山
                                  法  官  張意聰
                                  法  官  莊松泉
以上正本證明與原本無異。
如不服本判決應於收受本判決後10日內向本院提出上訴書狀，其
未敘述上訴理由者，並得於提起上訴後10日內向本院補提理由書
狀（均須按他造當事人之人數附繕本）「切勿逕送上級法院」。
中    華    民    國  100     年    8     月    3     日
                                  書記官  葉淑華